【裁判字號】    99,審訴,2771
【裁判日期】    991119
【裁判案由】    毒品危害防制條例
【裁判全文】
臺灣高雄地方法院刑事判決            99年度訴字第1071號
公  訴  人  臺灣高雄地方法院檢察署檢察官
被      告  甲○○
上列被告因毒品危害防制條例等案件，經檢察官提起公訴（99年
度毒偵字第2559號、第3865號、第3877號、第4697號），本院合
併審理，因被告就被訴事實為有罪之陳述，經告以簡式審判之意
旨，並聽取當事人之意見後，由合議庭裁定由受命法官獨任進行
簡式審判程序，判決如下：
    主  文
甲○○施用第一級毒品，共肆罪，均累犯，各處有期徒刑捌月。
應執行有期徒刑貳年。
    事  實
一、甲○○前因妨害自由案件，經臺灣高等法院高雄分院判處有
    期徒刑10月減為5 月確定，甫於民國97年6 月27日易科罰金
    執行完畢。又因施用毒品案件，經本院以98年度審毒聲字第
    618 號裁定送觀察、勒戒後，認無繼續施用毒品傾向，於98
    年8 月19日釋放出所，經檢察官為不起訴處分確定。詎仍不
    知悔改，復未戒除毒癮，於觀察勒戒執行完畢釋放後5 年內
    ，分別基於施用第一級毒品之犯意，（一）於99年1 月23日
    某時，在友人劉鈞翔位於高雄市○○路底附近之住處，以將
    海洛因摻入香菸內點燃吸食之方式，施用第一級毒品海洛因
    1 次，因其為毒品列管人口，於99年1 月25日10時許經警採
    尿送驗，檢驗結果呈嗎啡陽性反應。（二）於99年4 月26日
    14時30分許回溯72小時內某時（不含公權力拘束期間），在
    不詳地點，以相同方式施用第一級毒品海洛因1 次，因其為
    毒品列管人口，於99年1 月25日10時許經警採尿送驗，檢驗
    結果呈嗎啡陽性反應。（三）於99年5 月6 日21時許，在其
    位於高雄市○○區○○路1145號7 樓自宅內，以相同方式施
    用第一級毒品1 次，嗣同月11日中午12時10分許，因警方持
    搜索票前往上址搜索，徵其同意後隨警返所製作筆錄並採尿
    送驗，檢驗結果則呈可待因、嗎啡陽性反應。（四）於99年
    5 月15日17時40分許回溯72小時內某時（不含公權力拘束期
    間），在其位於高雄市○○區○○路1145號7 樓自宅內，以
    相同方式施用第一級毒品1 次。嗣於同月15日16時45分許，
    因另涉嫌竊盜案件，為警通知到場製作筆錄，經其同意採尿
    送驗，檢驗結果則呈可待因、嗎啡陽性反應。
二、案經高雄市政府警察局鼓山、苓雅、前鎮、新興分局分別報
    請臺灣高雄地方法院檢察署檢察官偵查起訴。
    理  由
一、本件被告甲○○所犯非死刑、無期徒刑、最輕本刑為3 年以
    上有期徒刑之罪，或高等法院管轄第一審之案件，其於本院
    準備程序中，就被訴事實為有罪之陳述，經告以簡式審判程
    序之旨，並聽取公訴人及被告之意見後，裁定進行簡式審判
    程序，是本件之證據調查，依刑事訴訟法第273 條之2 規定
    ，不受同法第159 條第1 項、第161 條之2 、第161 條之3
    、第163 條之1 及第164 條至第170 條規定之限制，合先敘
    明。
二、上揭犯罪事實，業據被告甲○○於本院審理時坦承不諱，且
    其上揭4 次所採集之尿液，經送高雄市立凱旋醫院以酵素免
    疫分析法初步篩檢及氣相層析質譜法確認檢驗，結果均呈嗎
    啡陽性反應，有該醫院濫用藥物尿液檢驗報告4 份、列管毒
    品人口檢體採集送驗紀錄表、毒品危害防制條例案件犯罪嫌
    疑人姓名對照表附卷足憑。又被告前因施用毒品案件，經本
    院以98年度審毒聲字第618 號裁定送觀察、勒戒後，認無繼
    續施用毒品傾向，於98年8 月19日釋放出所，經檢察官為不
    起訴處分確定，此有臺灣高等法院被告前案紀錄表1 份在卷
    可憑，故被告於經觀察、勒戒執行完畢，5 年內再犯上揭4
    次施用第一級毒品海洛因罪，事證明確，應依法論罪科刑。
三、按海洛因，係毒品危害防制條例第2 條第2 項第1 款規定之
    第一級毒品，除法律另有規定者外，不得持有、施用，是核
    被告甲○○4 次犯行，均係犯毒品危害防制條例第10條第1
    項之施用第一級毒品罪。其為施用而持有第一級毒品之低度
    行為，應為其施用之高度行為所吸收，不另論罪。被告所犯
    上開4 罪，犯意各別，行為互殊，應分論併罰。另被告有上
    開事實欄所載之前科及執行紀錄，有臺灣高等法院被告前案
    紀錄表附卷可稽，其受有期徒刑之執行完畢後，5 年以內故
    意再犯本件有期徒刑以上之上開4 罪，均為累犯，應依刑法
    第47條第1 項規定，各加重其刑。爰審酌被告經觀察勒戒後
    ，仍未能徹底戒絕毒品，屢次再犯施用毒品罪，毫無戒毒悔
    改之意，惟念其犯後坦承犯行，態度尚可，且施用毒品行為
    ，乃屬對自身健康之戕害行為，並未危及他人，並斟酌其智
    識程度、家庭經濟狀況等一切情狀，爰分別量處如主文所示
    之刑，並定其應執行刑。
據上論斷，應依刑事訴訟法第273 條之1 第1 項、第299 條第1
項前段，毒品危害防制條例第10條第1 項，刑法第11條前段、第
47條第1 項、第51條第5 款，判決如主文。
本案經檢察官鄧怡君到庭執行職務。
中    華    民    國    99    年    11    月    19    日
                  刑事第七庭  法  官   洪培睿
以上正本證明與原本無異。
如不服本判決應於收受送達後10日內向本院提出上訴書狀，並應
敘述具體理由；如未敘述上訴理由者，應於上訴期間屆滿後20日
內向本院補提理由書（均須按他造當事人之人數附繕本）「切勿
逕送上級法院」。
中    華    民    國    99    年    11    月    22    日
                              書記官   秦富潔
附錄本案論罪科刑法條：
毒品危害防制條例第10條第1項
施用第一級毒品者，處 6 月以上 5 年以下有期徒刑。

司法院資訊處製作；財團法人民間司法改革基金會備份。
